# 合并关联抵消，一方含税一方不含税咋抵

提问人：haocshf 时间：2016-06-02 13:21:34
A公司与B公司均为合并内关系方，现A公司借钱给B公司收费资金占用费，营改增后开具增值税普通发票，A公司做账是不含税的利息收入，B公司做账是含税的利息支出，请问各位老师合并抵消时候怎么抵消这块，始终有块税额的差异

回答人：chenyiwei
合并抵销时，对两者的交易差额（无法获得抵扣的增值税），在合并报表层面应列入管理费用，表明因集团内部管理问题导致的额外经济资源流出。